【裁判字號】    99,審訴,1575
【裁判日期】    990625
【裁判案由】    毒品危害防制條例
【裁判全文】
臺灣高雄地方法院刑事判決            99年度審訴字第1575號
公  訴  人  臺灣高雄地方法院檢察署檢察官
被      告  甲○○
上列被告因毒品危害防制條例案件，經檢察官提起公訴（99年度
偵字第10819 號），被告於準備程序中就被訴事實為有罪之陳述
，經本院告知簡式審判程序之旨，並聽取被告與公訴人之意見後
，本院合議庭裁定由受命法官獨任進行簡式審判程序，判決如下
：
    主  文
甲○○犯施用第一級毒品罪，累犯，處有期徒刑拾月；又犯持有
第一級毒品罪，累犯，處有期徒刑參月，扣案之海洛因貳包（驗
前淨重分別為零點零柒伍公克、零點零捌貳公克，驗餘淨重分別
為零點零陸伍公克、零點零柒貳公克，含包裝袋貳只）均沒收銷
燬之。應執行有期徒刑壹年，扣案之海洛因貳包（驗前淨重分別
為零點零柒伍公克、零點零捌貳公克，驗餘淨重分別為零點零陸
伍公克、零點零柒貳公克，含包裝袋貳只）均沒收銷燬之。
    事實及理由
一、犯罪事實：
    甲○○前於民國88年間，因施用毒品案件，經本院以88年度
    毒聲字第6238號裁定觀察勒戒，於88年10月13日執行完畢，
    並經臺灣高雄地方法院檢察署檢察官以88年度毒偵字第506
    號為不起訴處分確定。又於91年間，因於前開觀察、勒戒執
    行完畢5 年內再犯施用毒品案件（2 件）及另犯竊盜、搶奪
    等案件，分別經臺灣高等法院以92年度上訴字第463 號判處
    有期徒刑8 月確定，及經本院以92年度易字第645 號判處有
    期徒刑5 月確定、以91年度易字第1350號判處有期徒刑3 月
    確定、以91年度訴字第3675號判處有期徒刑2 年6 月確定，
    上開4 罪經裁定應執行有期徒刑3 年6 月確定，於95年3 月
    23日縮短刑期假釋出監並付保護管束，於96年10月31日因假
    釋未經撤銷，視為已執行完畢。詎不知悔改，竟仍基於施用
    第一級毒品海洛因之犯意，於99年2 月9 日上午7 時許，在
    其位於高雄縣鳳山市○○路660 巷11號之住處內，以注射之
    方式，施用第一級毒品海洛因1 次。另於99年2 月9 日下午
    3 時許，在位於高雄市○○區○○路與自強路口附近之「意
    誠堂」前，基於持有第一級毒品之犯意，以新臺幣1000元之
    代價向綽號「仙仔」之蘇冬伏購得第一級毒品海洛因2 小包
    （驗前淨重分別為0.075 公克、0.082 公克，驗餘淨重分別
    為0.065 公克、0.072 公克，含包裝袋2 只）而持有之，而
    遭自「意誠堂」尾隨其至高雄縣鳳山市○○○路2 號旁之員
    警攔檢，並扣得上開海洛因2 包，經對其採驗尿液送驗，檢
    驗結果呈嗎啡及可待因陽性反應，始查知上情。
二、證據名稱：
 (一) 高雄市立凱旋醫院99年3月15日濫用藥物尿液檢驗報告、
      高雄市政府警察局刑事警察大隊偵4 隊12分隊偵辦毒品案
      尿液採證代碼對照表各1 份。
 (二) 高雄市立凱旋醫院99年3月17日濫用藥物成品檢驗鑑定書1
      份、扣案之海洛因2包（驗前淨重分別為0.075公克、0.08
      2 公克，驗餘淨重分別為0.065 公克、0.072 公克，含包
      裝袋2只）。
 (三) 被告之自白。
三、論罪：
 (一) 被告前因施用毒品案件經裁定送觀察、勒戒，執行完畢後
      經臺灣高雄地方法院檢察署檢察官為不起訴處分確定，後
      又因於5 年內施用毒品，經判刑確定，是被告於「初犯」
      經觀察、勒戒後，曾於5 年內再犯，經依法追訴處罰，本
      案已屬3 犯以上，與毒品危害防制條例第20條第3 項「五
      年後再犯」之情形有別，且因已於「五年內再犯」，顯見
      其再犯率甚高，原實施之觀察、勒戒，已無法收其實效，
      而無五年戒斷期之存在，自無再經觀察、勒戒或強制戒治
      之必要，檢察官逕行起訴，即無不合，合先敘明。
 (二) 海洛因為毒品危害防制條例第2 條第2 項第1 款規定之第
      一級毒品，是核被告所為，係犯毒品危害防制條例第10條
      第1項施用第一級毒品罪，及第11條第1項持有第一級毒品
      罪。就被告所施用之毒品，係被告於持有後，進而施用，
      該部分持有之低度行為應被施用之高度行為所吸收，就此
      部分不另論其持有第一級毒品罪。被告有犯罪事實欄所述
      經判處有期徒刑並執行完畢之情形，此有臺灣高等法院被
      告前案紀錄表在卷可佐，其於徒刑執行完畢5 年之內故意
      再犯本件有期徒刑以上之罪，皆為累犯，應依法加重其刑
      。被告所犯上開2 罪，犯意各別，行為互殊，應予分論併
      罰。
四、科刑：
 (一) 爰審酌施用毒品之行為不僅戕害自身身心健康，亦間接影
      響社會治安，被告前經觀察、勒戒及徒刑執行後，仍再犯
      本件施用毒品犯行，其戒斷毒癮之意志力顯然不足，並考
      量被告犯後坦承犯行，其所持有之毒品數量並非甚鉅等一
      切情狀，認檢察官就被告施用及持有毒品犯行分別求處有
      期徒刑1 年、4 月，尚屬稍重，而分別量處如主文所示之
      刑，並定應執行刑。
 (二) 扣案之白色粉末2 包（驗前淨重分別為0.075公克、0.082
      公克，驗餘淨重分別為0.065 公克、0.072 公克，含包裝
      袋2 只），確屬第一級毒品海洛因無訛，此有上開高雄市
      立凱旋醫院濫用藥物成品檢驗鑑定書1 紙在卷可稽，而裝
      盛該第一級毒品海洛因之包裝袋2 只，其中亦含有無法析
      離之第一級毒品海洛因，均應依毒品危害防制條例第18條
      第1 項前段規定諭知沒收銷燬之；至鑑驗耗用之毒品海洛
      因既已滅失，即無庸再予宣告沒收銷燬，附此敘明。
據上論斷，應依刑事訴訟法第273 條之1 第1 項、第299 條第1
項前段，毒品危害防制條例第10條第1 項、第11條第1 項、第18
條第1 項前段，刑法第11條、第47條第1 項、第51條第5 款，判
決如主文。
本案經檢察官乙○○到庭執行職務。
中    華    民    國    99    年    6     月    25    日
                  刑事第十庭    法  官  蔡書瑜
以上正本證明與原本無異。
如不服本判決應於收受送達後10日內向本院提出上訴書狀，並應
敘述具體理由；如未敘述上訴理由者，應於上訴期間屆滿後20日
內向本院補提理由書（均須按他造當事人之人數附繕本）「切勿
逕送上級法院」。
中    華    民    國    99    年    6     月    25    日
                                 書記官 楊明月
附錄：論罪法條
毒品危害防制條例第10條第1項
施用第一級毒品者，處6 月以上 5 年以下有期徒刑。
毒品危害防制條例第11條第1項
持有第一級毒品者，處3 年以下有期徒刑、拘役或新臺幣5 萬元
以下罰金。

司法院資訊處製作；財團法人民間司法改革基金會備份。
